臺灣臺中地方法院刑事判決　　　　　　　　　　　　　九十三年度易字第一一五號
　　公　訴　人　臺灣臺中地方法院檢察署檢察官
　　被　　　告　丙○○
　　選任辯護人　林文成律師
　　　　　　　　何孟育律師
右列被告因傷害等案件，經檢察官聲請簡易判決處刑（聲請案號：九十二年度偵字第
四九○三號），經本院臺中簡易庭認不宜以簡易判決處刑，簽由本院刑事庭改依通常
程序審理，判決如左：
    主  文
丙○○共同傷害人之身體，處有期徒刑陸月，如易科罰金，以參佰元折算壹日。
    事  實
一、緣丙○○與乙○○同係經營舞廳業務，因員工跳槽問題致生嫌隙，於民國九十二
    年一月四日凌晨二時二十八分許，丙○○夥同真實姓名、年籍不詳，綽號「志明
    」之成年男子、及另一名真實姓名、年籍不詳之成年男子，至臺中市○區○○路
    二段一二九號八樓乙○○之辦公室，欲與乙○○商談上揭問題。惟乙○○與丙○○二人於談話過程中，發生言語衝突，該名綽號「志明」之人於同日二時三十一
    分至同時三十二分許，先以行動電話聯絡在外接應之人，於同日二時三十三分走
    出該辦公室，於同日二時三十五分許，綽號「志明」之人帶同另二名真實姓名、
    年籍均不詳之成年男子進入辦公室內，丙○○、綽號「志明」之人、及另三名不
    詳姓名之男子，竟基於傷害之犯意聯絡，分別以徒手、或持該辦公室內之煙灰缸
    、玻璃杯、或持其等所攜帶之信號彈，毆打乙○○，其間其中一名不詳人士，並
    曾發射信號彈擊中乙○○右肩，丙○○於未出手之時，則站在一旁指揮、觀看，
    乙○○因渠等毆打，致受有右肩擦傷、兩拇指及背部拉傷、左臀部淺裂傷等傷害
    。於上開綽號「志明」之人、及三名不詳之男子圍毆乙○○之時，乙○○之員工
    丁○○見狀，欲以行動電話報警處理，丙○○為避免他人前來阻止「志明」等人
    毆打乙○○，即基於恐嚇之概括犯意，先對丁○○恫嚇稱：「不能打電話，不然
    給你死」等語，以該等加害生命、身體之事，恐嚇丁○○，使之心生畏懼，致生
    危害於其安全。嗣員工甲○○誤入上揭辦公室內，見乙○○遭人毆打，欲上前制
    止，丙○○承前恐嚇之概括犯意，向甲○○恐嚇稱：「沒你的事，如果插手就要
    讓你死」等語，以該等加害生命、身體之事，恐嚇甲○○，使之心生畏懼，致生
    危害於其安全，丁○○、甲○○因而未敢撥打電話報警及上前施救。
二、案經乙○○訴由臺中市警察局第一分局報告臺灣臺中地方法院檢察署檢察官偵查
    後聲請簡易判決處刑。
    理  由
一、訊據被告丙○○固坦承：於上揭時間，夥同綽號「志明」之人至告訴人乙○○之
    辦公室商談因員工跳槽所引發之糾紛，及該名綽號「志明」之人與另三名不詳之
    男子曾出手毆打告訴人等情不諱，惟矢口否認有何傷害及恐嚇被害人甲○○、丁○○之犯行，辯稱：當日是告訴人先出手毆打「志明」，「志明」才打電話找人
    過來，伊不認識「志明」所帶來的人，是「志明」他們出手毆打告訴人，與伊無
    關，伊也沒有出言恐嚇丁○○、甲○○云云。然查：
（一）告訴人指稱：被告於九十二年一月四日凌晨二時二十八分許，帶同四名不詳人
      士至伊辦公室，該四名不詳人士分別以徒手、或持該辦公室內之煙灰缸、玻璃
      杯、或持其等所攜帶之信號彈毆打伊，其間並曾發射信號彈擊中伊右胸，致伊
      受有右肩擦傷、兩拇指及背部拉傷、左臀部淺裂傷等傷害乙節，此為被告所是
      認，並經證人丁○○、甲○○結證在卷，且有澄清綜合醫院出具之診斷證明書
      乙紙在卷可憑。
（二）被告雖矢口否認有何傷害告訴人及恐嚇被害人甲○○、丁○○之犯行，並以前
      揭言詞置辯，惟查：
（１）就傷害部分：告訴人於本院審理時指稱：當日被告與他帶來的人，一群人圍
      上前來打伊，被告有指揮他帶來的人打伊，但被告如何出手打伊，伊不清楚，
      只知道有一群人圍過來打伊。伊被打時，臀部曾被利器劃了一下，現場也有人
      用信號彈打伊，所以伊的右肩才會受傷等語；證人丁○○於本院審理時結證稱
      ：剛開始伊有看到被告出手毆打告訴人，那時候有一個人下去帶人，後來那一
      個人又帶了二個人上來，那些人再一起打告訴人，後來這一次被告就沒有出手
      。被告打告訴人時是以徒手毆打，其他的人有拿煙灰缸，也有人拿玻璃杯，另
      外還有一個人拿信號彈等語；證人甲○○於本院審理時結證稱：伊進入辦公室
      時，先聞到火藥味，其中有二個人看著伊，後來就出手毆打伊，被告叫伊不要
      插手，不然要伊死，另一個胖胖的人拿著信號彈比著伊，而打伊的那二個人打
      了伊後，就轉身去打告訴人等語（均見本院九十三年七月二十二日審理筆錄）
      等語。經本院當庭勘驗現場錄影帶：九十二年一月四日凌晨二時二十八分許
      ，被告帶同綽號「志明」之人，及一名不詳人士進入辦公室，於同日二時三十
      一分二十八秒至三十二分三十五秒之間，該名綽號「志明」之人，有撥打行動
      電話的動作，此時被告仍在與告訴人交談。約於二時三十三分左右，螢幕畫面
      即無該名綽號「志明」之人，二時三十五分零一秒時，被告及一名不詳人士上
      前圍住當時坐在牆旁之告訴人，二時三十六分五十九秒時，被告曾站在告訴人
      之前，隔開告訴人及另一名不詳人士，當時被告的右手確實有拉著告訴人的動
      作。同日二時三十九分十三秒，該名綽號「志明」之人又進入辦公室，此時辦
      公室內共有四個人圍在告訴人附近，其中坐在辦公桌上的人是被告，另三名男
      子，其中有二位是綽號志明之人另外帶來的人。二時三十九分五十四秒，告訴
      人被圍在牆壁旁邊毆打。二時三十九分五十四秒至二時四十分二十一秒，仍有
      打鬥的情形，於二時四十分二十一秒的畫面，現場煙霧瀰漫。現場繼續打鬥持
      續到二時四十一分二十五秒左右，在發生肢體衝突的過程中，告訴人一直都被
      圍在辦公桌後的牆壁旁。二時四十一分三十四秒，被告遭綽號「志明」之人及
      另一名不詳男子毆打。此時被告站在畫面後面右下角，未作任何動作。在毆打
      的過程中，丁○○及甲○○均在場。二時四十三分三十秒，有三個男子圍著告
      訴人毆打，此時畫面沒有看到被告，二時四十三分三十九秒，被告站在該三名
      不詳姓名之男子旁，一起圍著告訴人，告訴人此時彎曲著身體，有類似避免他
      人毆打的防禦動作。二時四十四分二十二秒，被告背對著鏡頭，對著屈在坐位
      上的告訴人說話。二時四十四分四十九秒，畫面中沒有看到被告，但是同去的
      四名男子仍圍在告訴人附近，其中一人有出手毆打告訴人的動作。二時四十四
      分五十八秒，其中毆打告訴人之人，以手臂壓制告訴人，此時畫面中沒有看到
      被告。二時四十五分十六秒的時候，被告與其他四名男子已經不在畫面上，只
      剩下告訴人、甲○○、及丁○○，有本院勘驗筆錄在卷可憑，並有錄影帶乙捲
      附卷足參，及錄影帶翻攝之照片六張附於偵查卷足佐。且依現場所拍攝之照片
      以觀，確該辦公室內地板有碎裂之玻璃杯碎片、遭信號彈發射所燒灼之地毯、
      信號彈碎屑，核與告訴人、證人丁○○、甲○○所陳述之情節相符。再被告
      於本院審理時陳稱：伊是因綽號「志明」之人來向伊討債才認識「志明」，他
      應該算是「兄弟」（閩南語發音），伊不知道「志明」之真實姓名、年籍等語
      。足見被告於帶同該名綽號「志明」之人及另一名不詳人士前往告訴人辦公室
      時，理應知悉，若有一言不和之情形，即可能發生肢體衝突。況依上揭錄影帶
      內容，該名綽號「志明」之人於九十二年一月四日凌晨二時二十八分許進入告
      訴人辦公室，坐下約四分鐘，於二時三十一分二十八秒至二時三十二分三十五
      秒間，即以行動電話對外聯絡，於二時三十三分許，「志明」即走出辦公室，
      於二時三十九分十三秒，該名綽號「志明」之人帶同另二名不詳人士進入辦公
      室內，該等不詳人士即上前圍毆告訴人。則被告與綽號「志明」之人才進入告
      訴人辦公室不過短短四分鐘，談話時間不超過四分鐘，綽號「志明」之人旋以
      行動電話對外聯絡，且下八樓帶回另二名不詳人士，一進入辦公室即出手毆打
      告訴人，則若被告僅係單純前往告訴人處商談糾紛問題，且與綽號「志明」等
      事前並未有何傷害告訴人之犯意聯絡，何以於坐下談話不到四分鐘，該名綽號
      「志明」之人即以行動電話對外聯絡，約五分鐘即可帶回另二名不詳人士，且
      一進辦公室即出手毆打告訴人？於發生圍毆告訴人之時，亦未曾見到被告有何
      出手阻攔之動作，而是站在一旁觀看，是被告辯稱：毆打告訴人之行為與伊無
      關，伊只是前往商談紛爭之問題云云，無足採信。
（２）就恐嚇部分：被害人丁○○於本院審理時指稱：被告當時對伊說，不可以打電
      話，不然的話要伊死；被害人甲○○於本院審理時指稱：被告當時對伊說，沒
      有伊的事，叫伊不要插手，不然要給伊死等語；證人乙○○（即傷害部分之告
      訴人）於本院審理時結證稱：被告先出手打伊，再恐嚇丁○○不可以報警，要
      不然要給她死，這時甲○○不小心誤入辦公室，就遭被告帶來的人來毆打，且
      叫甲○○不要動，不要插手。被告對甲○○說，如果他插手的話，就要讓他死
      ，後來又打伊（均見本院九十三年七月二十二日審理筆錄）等語明確，且衡諸
      常情，若被告未出言恐嚇被害人丁○○、甲○○，何以被害人丁○○、甲○○
      身為證人乙○○所僱用之員工，見證人乙○○遭被告等多人毆打，仍停留在辦
      公室內，而未有何撥打電話報警，或向外求援，或上前制止之動作？
（三）綜上所述，被告上開所辯，顯無足採認。本件事證明確，被告犯行洵堪認定，
      應予依法論科。
二、核被告丙○○等所為，係犯刑法第二百七十七條第一項普通傷害罪、同法第三百
    零五條恐嚇危害安全罪。被告與真實姓名、年籍均不詳之綽號「志明」、及另三
    名不詳之成年男子間，就上揭傷害犯行部分，有犯意聯絡，行為分擔，為共同正
    犯。被告先後出言恐嚇被害人丁○○、甲○○之犯行，時間緊接，手段同一，所
    觸犯犯罪構成要件相同之罪名，顯係基於概括犯意而為之，為連續犯之裁判上一
    罪關係，應依刑法第五十六條之規定，論以一罪，並加重其刑。被告恐嚇被害人
    丁○○、甲○○之目的，係為避免他人阻止渠等傷害告訴人乙○○，是被告所犯
    上揭二罪，有方法目的、原因結果之牽連關係，為牽連犯，應從一重之普通傷害
    罪論處。爰審酌被告因生意上之紛爭，而與告訴人致生嫌隙，不思以和平之方式
    處理問題，動輒以暴力相向，甚且帶同多人共同傷害告訴人，並恐嚇被害人甲○○、丁○○，避免其等施救，危害社會治安甚鉅，且犯罪後猶飾詞卸責，態度非
    佳，顯無悔意等一切情狀，量處以如主文所示之刑，並諭知易科罰金之折算標準
    ，以示懲儆。
三、至綽號「志明」之人等所持以傷害告訴人之信號彈一支，雖係供其等傷害告訴人
    所用之物，然未扣案，且無從證明該信號彈是否為其等所有，是就之不為沒收之
    諭知，末此敘明。
據上論斷，應依刑事訴訟法第四百五十二條、第二百九十九條第一項前段，刑法第二
十八條、第二百七十七條第一項、第三百零五條、第五十五條、第四十一條第一項前
段，罰金罰鍰提高標準條例第一條前段，第二條，判決如主文。
中      華      民      國    九十三    年      八      月      六      日
                                    臺灣臺中地方法院刑事第五庭
                                        審判長法  官  梁堯銘
                                              法  官  林慧英
                                              法  官  劉麗瑛
右正本證明與原本無異。
如不服本判決，應於送達後十日內向本院提出上訴狀（須附繕本），上訴於臺灣高等
法院臺中分院。
                                              書記官
中      華      民      國    九十三    年      八      月      六      日
附錄論罪科刑法條
中華民國刑法第二百七十七條
傷害人之身體或健康者，處三年以下有期徒刑、拘役或一千元以下罰金。
犯前項之罪因而致人於死者，處無期徒刑或七年以上有期徒刑；致重傷者，處三年以
上十年以下有期徒刑。
中華民國刑法第三百零五條
以加害生命、身體、自由、名譽、財產之事，恐嚇他人致生危害於安全者，處二年以
下有期徒刑、拘役或三百元以下罰金。
